臺灣臺中地方法院刑事判決
110年度訴字第1769號
公  訴  人  臺灣臺中地方檢察署檢察官
被      告  許一乾



上列被告因違反毒品危害防制條例案件，經檢察官提起公訴（11
0年度毒偵字第2516號、第2549號、第2803號），本院合議庭裁
定由受命法官獨任進行簡式審判程序，判決如下：
    主    文
許一乾犯如附表一所示之罪，各處如附表一「宣告刑及沒收」欄
所示之刑或沒收。
    犯罪事實
一、許一乾前於民國109年間，因施用毒品案件，經本院以110年
    度毒聲字第91號裁定送勒戒處所觀察、勒戒後，認無繼續施
    用毒品之傾向，於110年5月5日觀察、勒戒執行完畢釋放，
    並經臺灣臺中地方檢察署檢察官以109年度毒偵字第4376號
    為不起訴處分確定。詎其不知悔改，明知海洛因及甲基安非
    他命，分別業經公告為毒品危害防制條例第2條第2項第1、2
    款所列管第一、二級毒品，不得非法持有、施用，於前揭觀
    察、勒戒執行完畢釋放後3年內，分別為下列各行為：
  ㈠基於施用第一級毒品海洛因之犯意，於110年5月15日凌晨1時
    15分許，搭乘由何志芳所駕駛之車牌號碼0000-00號自用小
    客車，在車輛行駛至臺中市向上路某處途中，以將第一級毒
    品海洛因摻入香菸點燃吸食煙霧之方式，施用第一級毒品海
    洛因1次。另基於施用第二級毒品甲基安非他命之犯意，在
    同一地點，以將第二級毒品甲基安非他命置於玻璃球內燒烤
    後吸食煙霧之方式，施用第二級毒品甲基安非他命1次。嗣
    於同日凌晨1時30分許，在臺中市沙鹿區向上路七段與自強
    路口為警攔查，並經許一乾同意對其採尿送驗，結果呈嗎啡
    、可待因、安非他命及甲基安非他命陽性反應，因而查悉上
    情。 
  ㈡另為供己施用，而基於同時持有第一級毒品純質淨重10公克
    以上及持有第二級毒品純質淨重20公克以上之犯意，於110
    年5月20日後某日，在雲林縣某處，向姓名及年籍均不詳，
    綽號分別為「阿志」、「恆志」（下稱「恆志」）及「666
    」（下稱「666」）之成年男子，購入純質淨重合計達10公
    克以上之第一級毒品海洛因及純質淨重合計達20公克以上之
    第二級毒品甲基安非他命（詳如附表二編號1至7、附表三編
    號1所示）而持有之。並於110年6月9日晚上6時許，在其位
    於臺中市○○區○○路00巷00號9樓之3之居所內，從中取用少許
    第一級毒品海洛因，將之摻入香菸點燃吸食煙霧之方式，施
    用第一級毒品海洛因1次；之後其隨即再從中取用少許第二
    級毒品甲基安非他命，將之置於玻璃球內燒烤後吸食煙霧之
    方式，施用第二級毒品甲基安非他命1次。嗣於同日晚上6時
    4分，為警持本院核發之搜索票，至附表二、三所示地點執
    行搜索，扣得如各附表所示之物（與本案有關或無關情形，
    詳各該附表「備註」欄所示），並於同日晚上10時19分許，
    經許一乾同意對其採尿送驗，結果呈嗎啡、可待因、安非他
    命及甲基安非他命陽性反應；另於翌（10）日至附表四所示
    地點執行搜索，而扣得該附表所示之物（與本案有關或無關
    情形，詳該附表「備註」欄所示），始悉上情。
二、案經內政部警政署保安警察第三總隊第一大隊、臺中市政府
    警察局清水分局報告臺灣臺中地方檢察署檢察官偵查起訴。
    理    由
一、本案被告許一乾所犯均係死刑、無期徒刑、最輕本刑為3年
    以上有期徒刑以外之罪，其於準備程序就前揭被訴事實為有
    罪之陳述，經受命法官告知簡式審判程序之旨，並聽取其與
    公訴人意見後，本院認無不得或不宜改依簡式審判程序進行
    之處，爰依刑事訴訟法第273條之1第1項、第284條之1規定
    ，裁定本案由受命法官獨任進行簡式審判程序，合先敘明。
二、認定犯罪事實所憑證據及理由： 
  ㈠上開犯罪事實，業據被告於警詢、偵查及本院審理中坦承不
    諱〈見110偵21823卷（下稱偵1卷）第45頁至第51頁、第245
    頁至第249頁、110毒偵2516卷（下稱偵2卷）第203頁至第20
    5頁、本院卷第132頁、第148頁至第149頁〉，核與證人即被
    告之同居人吳垂玲於警詢之陳述相符（見偵1卷第75頁至第7
    6頁），並有附表二編號1至7、10至14、18及附表三所示之
    物扣案可憑。其中附表二編號1至7、附表三編號1所示之物
    ，經送驗後認分別含第一級毒品海洛因及第二級毒品甲基安
    非他命成分等情（詳各該附表「備註」欄所示），有衛生福
    利部草屯療養院110年6月24日草療鑑字第1100600125號、11
    0年6月28日草療鑑字第1100600126號鑑驗書(見偵1卷第277
    頁至第279頁)、法務部調查局濫用藥物實驗室110年8月6日
    調科壹字第11023007270號鑑定書(見偵2卷第197頁至第198
    頁)在卷可證，被告於警詢、偵查及本院審理中復供稱：扣
    案如附表二編號1至7、附表三編號1所示之物均為我持有的
    毒品，我是為了供己施用方購買上開毒品，我於犯罪事實欄
    一㈡所示時、地施用之毒品與扣案毒品為同一批毒品；附表
    二編號10至14、附表三編號2所示之物均係供我施用毒品所
    用；附表二編號18所示手機則供我與犯罪事實欄一㈡所示販
    毒者聯繫使用等語（見偵1卷第46頁、第246頁至第247頁、
    偵2卷第204頁至第205頁、本院卷第145頁至第146頁），復
    有搜索現場暨扣案物照片（見偵1卷第77頁至第87頁）、内
    政部警政署保安警察第三總隊第一大隊110年6月9日、10日
    搜索扣押筆錄、扣押物品目錄表、扣押物品收據（見偵1卷
    第95頁至第101頁、第109頁至第115頁、第119頁至第125頁
    ）在卷可稽，互核相符。
　㈡被告於110年5月15日凌晨5時、同年6月9日晚上10時19分，分
    別經警採尿送驗結果，均呈嗎啡、可待因、安非他命及甲基
    安非他命陽性反應等情，有被告110年5月15日勘察採證同意
    書、臺中市警察局清水分局委託鑑驗尿液代號與真實姓名對
    照表、正修科技大學超微量研究科技中心尿液檢驗報告〈見1
    10毒偵2549卷（下稱偵3卷）第69頁、第79頁、第81頁〉、被
    告110年6月9日勘察採證同意書、保安警察第三總隊第一大
    隊尿液真實姓名對照表、中山醫學大學附設醫院檢驗科藥物
    檢測中心110年6月25日尿液檢驗報告(見偵1卷第275頁、第2
    81頁至第283頁)在卷可證，足見被告確有於上開時、地施用
    第一、二級毒品海洛因、甲基安非他命之事實，應可認定；
    被告復自白於前揭時間分別有施用第一級毒品海洛因、第二
    級毒品甲基安非他命之犯行等語，業如前述，核與卷內證據
    相符，應堪採信。
　㈢按犯毒品危害防制條例第10條施用第一級、第二級毒品之罪
    者，檢察官應先聲請法院裁定將被告令送勒戒處所觀察、勒
    戒，經觀察、勒戒後，認無繼續施用毒品傾向者，應由檢察
    官為不起訴之處分，且經觀察、勒戒執行完畢釋放後，3年
    內再犯第10條之罪，檢察官應依一般刑事訴訟程序予以起訴
    論罪科刑，此觀諸毒品危害防制條例第20條第1、2項、第23
    條第2項規定自明。經查，被告前於109年間，因施用毒品案
    件，經本院以110年度毒聲字第91號裁定送勒戒處所觀察、
    勒戒後，認無繼續施用毒品之傾向，於110年5月5日觀察、
    勒戒執行完畢釋放，並經臺灣臺中地方檢察署檢察官以109
    年度毒偵字第4376號為不起訴處分確定等情，此有臺灣高等
    法院被告前案紀錄表附卷可參。被告前既曾因施用毒品案件
    ，經觀察、勒戒後，復於前開觀察、勒戒執行完畢釋放後3
    年內，各再犯本案施用第一、二級毒品罪，依毒品危害防制
    條例第23條第2項規定，屬應依法論罪科刑之行為。
　㈣綜上所述，本案事證明確，被告上開各犯行，均堪認定，應
    依法論科。
三、論罪科刑
  ㈠按毒品危害防制條例既將同屬持有毒品行為之處罰依數量多
    寡而分別以觀，顯見立法乃係有意以持有毒品數量作為評價
    持有毒品行為不法內涵高低之標準，並據此修訂持有毒品罪
    之法定刑，俾使有所區隔。因此，應可推知當行為人持有毒
    品數量達法定標準以上者，由於此舉相較於僅持有少量毒品
    之不法內涵較高、法定刑亦隨之顯著提升，縱令行為人係為
    供個人施用而購入，由於該等行為不法內涵非原本施用毒品
    行為所得涵蓋，自不得拘泥於以往施用行為吸收持有行為之
    見解，應本諸行為不法內涵之高低作為判斷標準，改認持有
    法定數量以上毒品之行為，屬高度行為而得吸收施用毒品行
    為，或逕認施用毒品之輕行為當為持有超過法定數量毒品之
    重行為所吸收，方屬允當（最高法院104年度台非字第199號
    判決要旨可參）。
  ㈡次按海洛因為毒品危害防制條例第2條第2項第1款所規定之第
    一級毒品，而甲基安非他命則係同條項第2款所規定之第二
    級毒品，皆不得持有、施用。查被告於犯罪事實欄一㈡所示
    時、地，為供己施用而持有之第一級毒品海洛因純質淨重總
    計至少25.37公克（即附表二編號1、2、7所示），同時持有
    之第二級毒品甲基安非他命純質淨重總計至少29.9197公克
    （即附表二編號3至6、附表三編號1所示），均經鑑定無訛
    。是核被告就犯罪事實欄一㈠所為，係犯毒品危害防制條例
    第10條第1、2項之施用第一、二級毒品罪；就犯罪事實欄一
    ㈡所為，則係犯同條例第11條第3項之持有第一級毒品純質淨
    重十公克以上罪、同條第4項之持有第二級毒品純質淨重二
    十公克以上罪。
  ㈢被告於犯罪事實欄一㈠所示時、地，各次持有第一、二級毒品
    進而施用，其持有之低度行為分別為施用之高度行為所吸收
    ，均不另論持有毒品之罪。至其於犯罪事實欄一㈡所示時、
    地，各次施用第一、二級毒品之低度行為，依上說明，應分
    別為持有第一級毒品純質淨重10公克以上、持有第二級毒品
    純質淨重20公克以上之高度行為所吸收，均不另論施用毒品
    之罪。
　㈣被告就事實欄一㈡所示部分，持有第一級毒品純質淨重10公克
    以上及持有第二級毒品純質淨重20公克以上，其持有之時間
    起始、終止均高度重疊，難以切割，可視為一行為，並觸犯
    數罪名，為想像競合犯，應依刑法第55條之規定，從一重論
    以持有第一級毒品純質淨重10公克以上罪。
　㈤被告於檢察事務官詢問時供稱：犯罪事實欄一㈠所示毒品是我
    在臺中榮民總醫院附近購得；犯罪事實欄一㈡所示毒品則係
    在雲林縣某處購得，此次是因為比較便宜，才會大量購買等
    語（見偵2卷第203頁至第205頁），足認犯罪事實欄一㈠、㈡
    所示之毒品間並無關聯，故被告就犯罪事實欄一㈠所示施用
    第一、二級毒品犯行，及犯罪事實欄一㈡所示持有第一級毒
    品純質淨重10公克以上犯行，犯意各別，行為互殊，應予分
    論併罰。
  ㈥刑之加重減輕
  ⒈被告前因違反毒品危害防制條例案件，經臺灣彰化地方法院
    （下稱彰化地院）分別判處徒刑確定，並經彰化地院以101
    年度聲字第254號裁定應執行有期徒刑6年6月確定，經入監
    執行後，於107年11月28日縮短刑期假釋付保護管束出監，
    嗣於109年11月17日保護管束期滿未經撤銷假釋，視為執行
    完畢，有臺灣高等法院被告前案紀錄表在卷可憑，其於有期
    徒刑執行完畢後，5年內故意再犯本案有期徒刑以上之3罪，
    均為累犯，並依司法院釋字第775號解釋意旨，審酌被告於
    前案執行完畢後，未生警惕，故意再為本案犯行，足見前罪
    之徒刑執行成效不彰，其對刑罰之反應力顯然薄弱，衡量本
    案犯罪情節及被告所侵害之法益，予以加重最低本刑並無罪
    刑不相當之情事，爰依刑法第47條第1項之規定，各加重其
    刑。
  ⒉被告雖供稱其本案持有及施用之第一、二級毒品係向「恆志
    」、「666」購得等語，然檢警機關並未因而查獲被告本案
    犯行之毒品來源，有員警職務報告在卷可證（見本院卷第85
    頁），自無毒品危害防制條例第17條第1項減免其刑規定之
    適用。
  ㈦爰以行為人之責任為基礎，審酌被告前因施用毒品案件，經
    觀察、勒戒執行完畢釋放後，仍未能徹底戒絕毒品，復犯本
    案施用第一、二級毒品及持有第一級毒品純質淨重10公克以
    上、持有第二級毒品純質淨重20公克以上等罪，顯見其無戒
    毒悔改之意，所為亦助長毒品流通，極易滋生其他犯罪，惟
    念其持有毒品之目的係為供己施用，及其施用毒品手段、施
    用毒品乃自戕一己身體健康，尚未對他人造成危害，且犯後
    已坦承犯行，態度尚可，暨其智識程度及家庭經濟生活情況
    （見本院卷第149頁）等一切情狀，各量處如附表一「宣告
    刑及沒收」欄所示之刑，並就得易科罰金部分諭知易科罰金
    之折算標準。
　㈧又數罪併罰之案件，於審判中，現雖有科刑辯論之機制，惟
    尚未判決被告有罪，亦未宣告其刑度前，關於定應執行刑之
    事項，欲要求檢察官、被告或其辯護人為充分辯論，盡攻防
    之能事，事實上有其困難，且經上訴後，其中一部分撤銷改
    判，一部分因上訴不合法律上之程式而駁回者，向來不合併
    定其應執行之刑，而應由該案犯罪事實最後判決之法院所對
    應之檢察署檢察官聲請法院裁定定其應執行之刑，是關於數
    罪併罰之案件，如能俟被告所犯數罪全部確定後，於執行時
    ，始由該案犯罪事實最後判決之法院所對應之檢察署檢察官
    ，聲請該法院裁定之，無庸於每一個案判決時定其應執行刑
    ，依此所為之定刑，不但能保障被告（受刑人）之聽審權，
    符合正當法律程序，更可提升刑罰之可預測性，減少不必要
    之重複裁判，避免違反一事不再理原則情事之發生（最高法
    院110年度台抗大字第489號裁定要旨可參），是本院認基於
    保障被告聽審權，以符合正當法律程序，就本案被告所犯不
    得易科罰金之2罪，本院爰僅為各罪宣告刑之諭知，而暫不
    定其應執行之刑，應予說明。  
四、沒收　　
  ㈠按查獲之第一級、第二級毒品及專供製造或施用第一級、第
    二級毒品之器具，不問屬於犯罪行為人與否，均沒收銷燬之
    ，毒品危害防制條例第18條第1項前段定有明文；又供犯罪
    所用、犯罪預備之物或犯罪所生之物，屬於犯罪行為人者，
    得沒收之；宣告前二條之沒收或追徵，有過苛之虞、欠缺刑
    法上之重要性、犯罪所得價值低微，或為維持受宣告人生活
    條件之必要者，得不宣告或酌減之，刑法第38條第2項前段
    、第38條之2第2項亦定有明文。經查：
  ⒈扣案如附表二編號1至7、附表三編號1所示之物，經送驗後分
    別含第一級毒品海洛因、第二級毒品甲基安非他命成分（詳
    附表二、三各編號「備註」欄所示），業經認定如前，且係
    被告於犯罪事實欄一㈡所示時、地購買以供己施用之毒品，
    此經被告於偵查中供述甚詳（見偵1卷第246頁至第247頁）
    ，爰均依毒品危害防制條例第18條第1項前段，於被告上開
    罪刑項下宣告沒收銷燬，另用以盛裝上開各扣案毒品之包裝
    袋，因仍分別有極微量之毒品殘留，且無法析離，應併予宣
    告沒收銷燬之。又鑑定耗損毒品，既已滅失，即無庸併予宣
    告沒收銷燬，附此敘明。
  ⒉扣案如附表二編號10至14、附表三編號2所示之物，均為被告
    所有，並供其施用毒品所用，此經被告於本院審理中供述明
    確（見本院卷第145頁至第146頁），審酌上開物品分別係在
    被告居所（即附表二所示）及其使用之鐵皮屋（即附表三所
    示）所扣得，被告就犯罪事實欄一㈡所示施用毒品犯行亦係
    在其居所內所為；就犯罪事實欄一㈠所示犯行則係在案外人
    何志芳駕駛之汽車上所為，且旋即為警查獲，業經認定如前
    ，堪信上開扣案物係供被告為犯罪事實欄一㈡所示施用第一
    、二級毒品犯行所用，而與犯罪事實欄一㈠所示犯行無涉，
    爰均依刑法第38條第2項前段之規定，於犯罪事實欄一㈡所示
    罪刑項下宣告沒收。
  ⒊扣案如附表二編號18所示手機，固為供被告用以與販毒者聯
    繫以取得本案施用及持有毒品之物，業據被告於本院審理中
    供述明確（見本院卷第145頁），然審酌手機為日常生活用
    品，並非違禁物，沒收對於預防犯罪之成效有限，欠缺刑法
    上之重要性，故依刑法第38條之2第2項之規定，不予宣告沒
    收。
  ㈡至扣案如附表二編號8、9、15至17、19及附表四所示之物，
    均無證據證明與被告本案犯行有關，爰均不予宣告沒收。 
據上論斷，應依刑事訴訟法第273條之1第1項、第299條第1項前
段，毒品危害防制條例第10條第1項、第2項、第11條第3項、第4
項、第18條第1項前段，刑法第11條、第55條、第47條第1項、第
41條第1項前段、第38條第2項前段，判決如主文。 
本案經檢察官張文傑提起公訴，檢察官陳君瑜到庭執行職務。
中　　華　　民　　國　　111 　年　　1 　　月　　25　　日
                  刑事第五庭    法  官  黃世誠
以上正本證明與原本無異。
如不服本判決應於收受送達後20日內向本院提出上訴書狀，並應
敘述具體理由；其未敘述上訴理由者，應於上訴期間屆滿後20日
內向本院補提理由書（均須按他造當事人之人數附繕本）「切勿
逕送上級法院」。
　　　　                        書記官  楊均謙
中　　華　　民　　國　　111 　年　　1 　　月　　25　　日
附錄論罪科刑法條
毒品危害防制條例第10條
施用第一級毒品者，處6月以上5年以下有期徒刑。
施用第二級毒品者，處3年以下有期徒刑。

毒品危害防制條例第11條
持有第一級毒品者，處3年以下有期徒刑、拘役或新臺幣30萬元
以下罰金。
持有第二級毒品者，處2年以下有期徒刑、拘役或新臺幣20萬元
以下罰金。
持有第一級毒品純質淨重十公克以上者，處1年以上7年以下有期
徒刑，得併科新臺幣1百萬元以下罰金。
持有第二級毒品純質淨重二十公克以上者，處6月以上5年以下有
期徒刑，得併科新臺幣70萬元以下罰金。
持有第三級毒品純質淨重五公克以上者，處2年以下有期徒刑，
得併科新臺幣20萬元以下罰金。
持有第四級毒品純質淨重五公克以上者，處1年以下有期徒刑，
得併科新臺幣10萬元以下罰金。
持有專供製造或施用第一級、第二級毒品之器具者，處1年以下
有期徒刑、拘役或新臺幣10萬元以下罰金。
附表一
編號 犯罪事實 宣告刑及沒收 1 如犯罪事實欄一㈠所示施用第一級毒品海洛因部分 許一乾犯施用第一級毒品罪，累犯，處有期徒刑捌月。 2 如犯罪事實欄一㈠所示施用第二級毒品甲基安非他命部分 許一乾犯施用第二級毒品罪，累犯，處有期徒刑肆月，如易科罰金，以新臺幣壹仟元折算壹日。 3 如犯罪事實欄一㈡所示 許一乾犯持有第一級毒品純質淨重十公克以上罪，累犯，處有期徒刑壹年捌月。扣案如附表二編號1至編號7、附表三編號1所示之物均沒收銷燬；扣案如附表二編號10至編號14、附表三編號2所示之物均沒收。 
附表二(在臺中市○○區○○路00巷00號9樓之3查扣)
編號 扣案物品 備註 1 粉塊狀檢品3包(送驗數量：4.28公克，驗餘數量:4.24公克) ⒈經送法務部調查局濫用藥物實驗室鑑定，認均含第一級毒品海洛因成分(純質淨重1.53公克)。 ⒉宣告沒收銷燬。 2 碎塊狀檢品4包(送驗數量：28.09公克，驗餘數量:28.05公克) ⒈經送法務部調查局濫用藥物實驗室鑑定，認均含第一級毒品海洛因成分(純質淨重23.84公克)。 ⒉宣告沒收銷燬。 3 晶體1包(送驗數量：17.4741公克，驗餘數量:17.4642公克) ⒈編號3至6與附表二編號1併同送衛生福利部草屯療養院鑑驗(分別取樣併驗純質淨重)，認均含第二級毒品甲基安非他命成分(總純質淨重29.9197公克)。 ⒉宣告沒收銷燬。  4 晶體1包(送驗數量：17.4366公克，驗餘數量:17.3633公克)  5 晶體1包(送驗數量：1.4824公克，驗餘數量:1.4718公克)  6 晶體1包(送驗數量：0.6128公克，驗餘數量:0.6038公克)  7 香菸1支(送驗數量：0.6417公克，驗餘數量:0.4209公克) ⒈經送衛生福利部草屯療養院鑑驗，認含第一級毒品海洛因成分。 ⒉宣告沒收銷燬。 8 粉末檢品2包(送驗數量：67.38公克，驗餘數量:67.14公克) ⒈經送法務部調查局濫用藥物實驗室鑑定，未發現含法定毒品成分。 ⒉無證據證明與被告本案犯行有關。 ⒊不予宣告沒收。 9 殘渣袋1包 ⒈無證據證明與被告本案犯行有關。 ⒉不予宣告沒收。 10 磅秤2個 ⒈被告所有，供被告於犯罪事實欄一㈡所示時、地施用毒品所用。 ⒉宣告沒收。 11 藥鏟4個 ⒈被告所有，供被告於犯罪事實欄一㈡所示時、地施用毒品所用。 ⒉宣告沒收。 12 玻璃球4顆 ⒈被告所有，供被告於犯罪事實欄一㈡所示時、地施用第二級毒品甲基安非他命所用。 ⒉宣告沒收。 13 吸食器1組 ⒈被告所有，供被告於犯罪事實欄一㈡所示時、地施用第二級毒品甲基安非他命所用。 ⒉宣告沒收。 14 葡萄糖1包 ⒈被告所有，供被告於犯罪事實欄一㈡所示時、地施用毒品所用。 ⒉宣告沒收。 15 模具1組 ⒈無證據證明與被告本案犯行有關。 ⒉不予宣告沒收。 16 iphone 12黑色手機1支(IMEI:000000000000000、含門號0000000000號SIM卡1張) ⒈無證據證明與被告本案犯行有關。 ⒉不予宣告沒收。  17 iphone se紅色手機1支(IMEI:000000000000000、000000000000000、含SIM卡1張) ⒈無證據證明與被告本案犯行有關。 ⒉不予宣告沒收。  18 iphone 6s粉紅色手機1支(IMEI:0000000000000000) ⒈被告所有，供其與犯罪事實欄一㈡所示販毒者聯繫使用。 ⒉不予宣告沒收。 19 jetfi G4 wifi分享器1支(IMEI:000000000000000、含SIM卡、記憶卡各1張) ⒈無證據證明與被告本案犯行有關。 ⒉不予宣告沒收。 
附表三(在臺中市○○區○○路○段000號查扣)
編號 扣案物品 備註 1 晶體1包(送驗數量：0.3004公克，驗餘數量:0.2928公克) ⒈同附表一編號3至6備註欄所示。  ⒉宣告沒收銷燬。 2 葡萄糖1包 ⒈被告所有，供被告於犯罪事實欄一㈡所示時、地施用毒品所用。 ⒉宣告沒收。 
附表四(在臺中市○○區○○路000○000號查扣)
編號 扣案物品 備註 1 子彈1顆 ⒈無證據證明與被告本案犯行有關。 ⒉不予宣告沒收。